臺灣桃園地方法院刑事判決　　　　　　　　　　　　　九十三年度易字第三二六號
　　公　訴　人　臺灣桃園地方法院檢察署檢察官
　　被　　　告　甲○○
右列被告因傷害等案件，經檢察官聲請簡易判決處刑（九十二年度偵字第三九一八號
），經本院認有刑事訴訟法第四百五十一條之一第四項但書第一款之情形，而移請本
院普通庭以通常程序審理，並經本院合議庭裁定改依簡式審判程序，茲判決如左：
    主  文
甲○○以強暴使人行無義務之事，處拘役伍拾日，如易科罰金以參佰元折算壹日；又
以加害生命、身體之事，恐嚇他人致生危害於安全，處拘役參拾日，如易科罰金以參
佰元折算壹日。應執行拘役柒拾日，如易科罰金以參佰元折算壹日。
被訴傷害部分公訴不受理。
    事  實
一、甲○○於民國八十九年間因犯偽造文書案件，經本院於九十二年六月十日判處有
    期徒刑二年，於九十二年七月二十一日確定，自九十三年二月二十五日起入監執
    行，指揮書執行完畢日期為九十五年二月二十四日（並未構成累犯），目前在監
    服刑中，竟猶不知悔改，僅因其前女友蕭嘉嫻（原名為丙○○）不接聽其電話，
    即於九十二年一月二十八日凌晨零時許，前往位於桃園縣八德市○○路○段一四
    八七號當時仍係蕭嘉嫻之男友乙○○（現二人已係夫妻，原名黃旭祥）之住處內
    （侵入住宅部分撤回告訴），欲使蕭嘉嫻同其返家，而基於妨害自由之犯意，在
    該住處一樓客廳處強行將丙○○往門外拉，使蕭嘉嫻行無義務之事，甲○○將其
    拉至門口檳榔攤處時，因蕭嘉嫻抗拒不從，甲○○遂向乙○○揚言：今天沒帶刀
    槍，改天在路上遇到自己要小心之加害生命、身體之話語恐嚇乙○○，乙○○因
    而心生畏懼，致生危害其安全，甲○○並進而與乙○○二人互毆（傷害部分業據
    撤回告訴），嗣經乙○○友人張金庫出面勸架始離去。
二、案經乙○○、蕭嘉嫻訴由桃園縣警察局八德分局報請台灣桃園地方法院檢察署檢
    察官聲請簡易判決處刑。
    理  由
壹、程序部分：
    本件被告李纘儒所犯並非死刑、無期徒刑、最輕本刑為三年以上有期徒刑之罪或
    高等法院管轄第一審案件，而於準備程序進行中，被告先就被訴事實為有罪之陳
    述，經告知簡式審判程序之旨，並聽取公訴人、被告之意見後，由本院合議庭以
    裁定進行簡式審判程序，合先敘明。
貳、有罪判決部分：
一、訊據被告甲○○對於使蕭嘉嫻行無義務事之妨害自由及向乙○○恐嚇之犯行均坦
    承不諱，核與告訴人蕭嘉嫻、乙○○指訴被害情節甚詳，並據証人張金庫證述屬
    實，核與被告之自白相符，故本件事証明確，被告犯行洵堪認定。
二、核被告之所為，係犯刑法第三百零四條第一項之以強暴使人行無義務之事罪及第
    三百零五條之恐嚇危害安全罪。被告所犯上開二罪，犯意各別，行為互殊，應分
    論併罰。爰審酌被告因愛而生妒之犯罪動機、手段、被害人所受之損害及犯罪後
    供承不諱，態度良好等一切情狀，分別量處如主文所示之刑，及諭知易科罰金之
    折算標準，並定應執行之刑，及諭知易科罰金之折算標準，以資懲儆。
三、公訴意旨另以：被告甲○○於九十二年一月二十八日凌晨零時許，未經乙○○同
    意，擅自侵入乙○○位於桃園縣八德市○○路○段一四八七號住處，因認被告此
    部分涉犯刑法第三百零六條第一項之侵入住宅罪嫌云云。惟侵入住宅罪，依刑法
    第三百零八條第一項規定，須告訴乃論，茲據告訴人乙○○於九十三年四月五日
    本院審理中，以言詞聲請撤回告訴，本應為不受理判決之諭知，然公訴人認此部
    分前開有罪之強暴使人行無義務之事罪間，有方法結果之牽連關係，故無庸為不
    受理判決之諭知。
參、不受理判決部分：
一、公訴意旨略以：被告甲○○於九十二年一月二十八日凌晨零時許，在前開乙○○
    住處，毆打乙○○，致其受有眼臉瘀傷之傷害，因認被告此部分涉犯刑法第二百
    七十七條第一項之傷害罪嫌云云。
二、按告訴乃論之罪，告訴人於第一審辯論終結前得撤回其告訴，又告訴經撤回者，
    法院應諭知不受理之判決，刑事訴訟法第二百三十八條第一項、第三百零三條第
    三款定有明文。
三、查本件被告甲○○因傷害罪，經檢察官以其犯刑法第二百七十七條第一項之傷害
    罪起訴，依同法第二百八十七條前段規定，須告訴乃論，而據告訴人乙○○於九
    十三年四月五日本院審理中，以言詞聲請撤回對被告之傷害告訴，爰依法諭知不
    受理之判決。
據上論斷，應依刑事訴訟法第四百五十二條、第三百零三條第三款、第二百七十三條
之一第一項、第二百九十九條第一項前段，刑法第三百零四條第一項、第三百零五條
、第五十一條第六款、第四十一條第一項前段，罰金罰鍰提高標準條例第一條前段、
第二條，判決如主文。
本案經檢察官林秀敏到庭執行職務。
中      華      民      國  九十三    年      四      月    二十六    日
                              臺灣桃園地方法院刑事第八庭
                                  法  官  林  恆  吉
右正本證明與原本無異。
如不服本判決，應於判決送達後十日內向本院提出上訴狀。
                                  書記官  黃  泰  能
中      華      民      國    九十三    年      四      月    二十六    日
附錄論罪科刑法條
中華民國刑法第三百零四條
(強制罪)
以強暴、脅迫使人行無義務之事或妨害人行使權利者，處三年以下有期徒刑、拘役或
三百元以下罰金。
前項之未遂犯罰之。
中華民國刑法第三百零五條
(恐嚇危害安全罪)
以加害生命、身體、自由、名譽、財產之事，恐嚇他人致生危害於安全者，處二年以
下有期徒刑、拘役或三百元以下罰金。
